# Análisis del conjunto de datos
Comenzamos leyendo el conjunto de entrenamiento y el de pruebas, añadiendo también los nombres de los atributos
```{r}
headers <- c("age","workclass","fnlwgt","education","education-num","marital-status","occupation","relationship","race","sex","capital-gain","capital-loss","hours-per-week","native-country", "target")
# Read the training set:
train <- read.table("dataset/adult.data", sep=", ", row.names=NULL)

# Add header names:
names(train) <- headers
dim(train)
head(train)
```

Cargamos el conjunto de pruebas.
```{r}
# Read the test set:
test <- read.table("dataset/adult.test", sep=", ", row.names=NULL)
# Add header names:
names(test) <- headers
dim(test)
head(test)
```

TODO: Describir el número de atributos, número de instancias (training y test), origen del dataset, objetivo de la clasificación, etc.

# Analizar missing values
Analizar distribución de los valores (pie chart) de cada atributo
Los missing values se identifican mediante un signo de interrogación
Determinamos que lo mejor es omitirlos, ya que representan una minoría

```{r}
train_and_test <- rbind(train, test)

dim(train)
dim(test)
dim(train_and_test)
head(train_and_test)

write.csv(train_and_test, "dataset/train_and_test.data", row.names=FALSE)

```


# Analizar outliers
Edades negativas o superiores a 100, variables categóricas no especificadas en la descripción del dataset, etc.

# Analizar balance del dataset
Analizar en conjuntos separados y en el conjunto total

# Analizar relaciones entre variables (Correlación)

# Aplicar undersampling (Quitando missing values)
Explicar que aplicaremos los algoritmos con y sin undersampling