```{r}
# install.packages("tidyverse")
library("tidyverse")
# install.packages("ggplot2")
library("ggplot2")
# install.packages("ggrepel")
library(ggrepel)
# install.packages("gridExtra")
library(gridExtra)
```

# Análisis del conjunto de datos
Comenzamos leyendo el conjunto de entrenamiento y el de pruebas, añadiendo también los nombres de los atributos
```{r}
headers <- c("age","workclass","fnlwgt","education","education_num","marital_status","occupation","relationship","race","sex","capital_gain","capital_loss","hours_per_week","native_country", "target")
# Read the training set:
train <- read.table("dataset/adult.data", sep=",", row.names=NULL)

# Add header names:
names(train) <- headers
dim(train)
head(train)
```

Cargamos el conjunto de pruebas.
```{r}
# Read the test set:
test <- read.table("dataset/adult.test", sep=",", row.names=NULL)
# Add header names:
names(test) <- headers
dim(test)
head(test)
```

TODO: Describir el número de atributos, número de instancias (training y test), origen del dataset, objetivo de la clasificación, etc.

Cargamos el  conjunto que contiene la combinación del conjunto de entrenamiento y pruebas, el archivo que contiene dicho conjunto ha sido creado ejecutando el script "join_training_and_test.R"
```{r}
# Read training and test set:
train_and_test <- read.table("dataset/train_and_test.data", sep=",", row.names=NULL, header=TRUE)
head(train_and_test)
dim(train_and_test)
```

Como puede verse, el número de instancias de este dataframe = train + test

# Analizar balance del dataset
Analizar en conjuntos separados y en el conjunto total
No hay missing values en el target (income)
Definimos una función que permite hacer pie chart...
Vemos que está desbalanceado, aplicaremos undersampling más adelante

```{r}
percentage_piechart <- function(dataframe, attribute_name, size_value) {
  count_target <- (dataframe %>% group_by(!!as.name(attribute_name)) %>% count())

  data <- data.frame(group=count_target[[attribute_name]], value=count_target$n)

  data <- data %>% 
    arrange(desc(group)) %>%
    mutate(prop = value / sum(data$value) *100) %>%
    mutate(ypos = cumsum(prop)- 0.5*prop )

  # Create a list of strings, each strings being the concatenation of an element of value and an element of prop
  labels <- paste(data$value, round(data$prop, 1), sep="(")

  ggplot(data, aes(x="", y=prop, fill=group)) +
    geom_bar(stat="identity", width=1, color="white") +
    coord_polar("y", start=0) +
    theme_void() + 
    geom_label_repel(aes(y = ypos, label = paste(labels, "%)")),
                    size = size_value, nudge_x = 1, show.legend = FALSE) +
    ggtitle(paste("Distribución de la variable ")) +
    theme(plot.title = element_text(hjust = 0.5, face="bold", size=20))
}
```

```{r}
percentage_piechart(train_and_test, "target", 6)
```

```{r}
percentage_piechart(train, "target", 6)
```

```{r}
percentage_piechart(test, "target", 6)
```

# Análisis de atributos categóricas
Analizaremos cada atributo categórico, tanto su distribución como el número/porcentaje de missing values
También analizaremos si hay alguna correlación entre cada atributo y el target
Detectaremos si hay valores no presentes en la especificación del dataset o typos
Eliminaremos y detectaremos outliers (atributos continuos)

## Análisis del atributo categórico  workclass

### Distribución
Este atributo sirve para... puede tener los valores...
```{r}
percentage_piechart(train_and_test, "workclass", 4)
```

La clase mayoritaria (x.x%) es "Private" con una mayoría significativa
Hay x missing values (x%)
Valores no especificados en el dataset/typos: x

## Análisis del atributo categórico education

### Distribución
Este atributo sirve para... puede tener los valores...
```{r}	
percentage_piechart(train_and_test, "education", 3)
```

La clase mayoritaria (x.x%) es "XXX" con una mayoría significativa
Hay x missing values (x%)
Valores no especificados en el dataset/typos: x


## Análisis del atributo categórico marital_status

### Distribución
Este atributo sirve para... puede tener los valores...

```{r}
percentage_piechart(train_and_test, "marital_status", 5)
```

La clase mayoritaria (x.x%) es "XXX"
Hay x missing values (x%)
Valores no especificados en el dataset/typos: x

## Análisis del atributo categórico occupation

### Distribución
Este atributo sirve para... puede tener los valores...
```{r}
percentage_piechart(train_and_test, "occupation", 5)
```

La clase mayoritaria (x.x%) es "XXX"
Hay x missing values (x%)
Valores no especificados en el dataset/typos: x


## Análisis del atributo categórico relationship

### Distribución
Este atributo sirve para... puede tener los valores...
```{r}
percentage_piechart(train_and_test, "relationship", 6)
```

La clase mayoritaria (x.x%) es "XXX"
Hay x missing values (x%)
Valores no especificados en el dataset/typos: x

## Análisis del atributo categórico race

### Distribución
Este atributo sirve para... puede tener los valores...
```{r}
percentage_piechart(train_and_test, "race", 6)
```

La clase mayoritaria (x.x%) es "XXX"
Hay x missing values (x%)
Valores no especificados en el dataset/typos: x

## Análisis del atributo categórico sex

### Distribución
Este atributo sirve para... puede tener los valores...
```{r}
percentage_piechart(train_and_test, "sex", 6)
```

La clase mayoritaria (x.x%) es "XXX"
Hay x missing values (x%)
Valores no especificados en el dataset/typos: x

## Análisis del atributo categórico native_country

### Distribución
TODO: IMPRIMIR CON UNA TABLA (VER PRÁCTICA TIDYVERSE) no cabe
Este atributo sirve para... puede tener los valores...
```{r}
percentage_piechart(train_and_test, "native_country", 4)
```

```{r}
countries_distribution <- train_and_test %>% group_by(native_country) %>% count()
```
La clase mayoritaria (x.x%) es "XXX"
Hay x missing values (x%)
Valores no especificados en el dataset/typos: x


# Analizar missing values en todo el dataset


Analizar distribución de los valores (pie chart) de cada atributo
Los missing values se identifican mediante un signo de interrogación
Determinamos que lo mejor es omitirlos, ya que representan una minoría


# Análisis de atributos continuos
Analizaremos cada atributo continuo, tanto su distribución como el número/porcentaje de missing values
También analizaremos si hay alguna correlación entre cada atributo y el target
Eliminaremos y detectaremos outliers, como pueden ser los valores fuera de rango, este es el caso, por ejemplo, de edades negativas

Definimos la siguiente función para mostrar la distribución de cada atributo continuo en intervalos de un mismo tamaño

```{r}
percentage_piechart_continuous_attribute <- function(dataframe, attribute_name, size_value, interval_size, normalization_value) {
  count_target <- dataframe %>% mutate(chunks = floor(dataframe[[attribute_name]]/interval_size)*normalization_value) %>%
    group_by(chunks) %>%
    count(chunks)

  # Convert the numeric colum 'chunk' to string
  count_target$chunks <- as.character(count_target$chunks)

  data <- data.frame(group=count_target$chunks, value=count_target$n)

  data <- data %>% 
    arrange(desc(group)) %>%
    mutate(prop=value/sum(data$value)*100) %>%
    mutate(ypos = cumsum(prop) - 0.5*prop )

  # Create a list of strings, each strings being the concatenation of an element of value and an element of prop
  labels <- paste(data$value, round(data$prop, 1), sep="(")

  ggplot(data, aes(x="", y=prop, fill=group)) +
    geom_bar(stat="identity", width=1, color="white") +
    coord_polar("y", start=0) +
    theme_void() + 
    geom_label_repel(aes(y = ypos, label = paste(labels, "%)")),
                    size = size_value, nudge_x = 1, show.legend = FALSE) +
    ggtitle(paste("Distribución de la variable", attribute_name)) +
    theme(plot.title = element_text(hjust = 0.5, face="bold", size=20))
}
```	

## Análisis del atributo continuo  age
### Missing values o valores nulos
Podemos comprobar que no existen valores nulos para el campo age
```{r}	
# Print all the values of age that are not numbers
train_and_test %>% filter(age %in% c("", "NA", "?")) %>% count()
```

### Valores fuera de rango
Contamos los valores de age inferiores a 16 (el mínimo de acuerdo a la descripción del dataset)
y superiores a 100.

```{r}
# Count the values of age that are below 0 or above 100
train_and_test %>% count(16 >= age | age >= 100)
```	


### Análisis de la distribución en intervalos
Imprimimos la distribución del atributo age, agrupado en intervalos de 10 años
```{r}
percentage_piechart_continuous_attribute(train_and_test, "age", 5, 10, 10)
```

Podemos ver que la mayoría de las instancias se encuentran en el intervalo de edad de entre 20 y 40 años (x.x%)
Existe una minoría de trabajadores que tienen 80 (0.3%) y 90 (0.1%) años. Estos valores podrían considerarse outliers.

## Análisis del atributo continuo  fnlwgt
### Missing values o valores nulos
No hay valores nulos
```{r}
train_and_test %>% filter(fnlwgt %in% c("", "NA", "?")) %>% count()
```


### Valores fuera de rango
TODO: Explicar este atributo (ver README del dataset)
Contamos los valores inferiores a 0

```{r}
train_and_test %>% count(0 > fnlwgt)
```	

### Análisis de la distribución en intervalos
TODO: CONSIDERAR HACER DISTRIBUCIÓN POR INTERVALOS DE MISMO TAMAÑO
```{r}
percentage_piechart_continuous_attribute(train_and_test, "fnlwgt", 3, 100000, 100000)
```

## Análisis del atributo continuo  education_num
Este atributo es redundante con respecto a education, por lo que será suprimido para evitar redundancia (TODO: Mostrar en correlation matrix)
### Missing values o valores nulos
No hay valores nulos en este atributo
```{r}
train_and_test %>% filter(education_num %in% c("", "NA", "?")) %>% count()
```

### Valores fuera de rango
```{r}
train_and_test %>% count(0 > education_num | education_num >16)
```	
### Análisis de la distribución en intervalos

```{r}
percentage_piechart_continuous_attribute(train_and_test, "education_num", 3, 1, 1)
```

## Análisis del atributo continuo  capital_gain

### Missing values o valores nulos
```{r}
train_and_test %>% filter(capital_gain %in% c("", "NA", "?")) %>% count()
```

### Valores fuera de rango
No hay valores negativos
```{r}
train_and_test %>% count(0 > capital_gain)
```	

### Análisis de la distribución en intervalos
Más del 90% de la población tiene un capital_gain de entre 0 y 1000
```{r}
percentage_piechart_continuous_attribute(train_and_test, "capital_gain", 3, 1000, 1000)
```
Lo mismo ocurre si consideramos intervalos de 100 o de 10.
```{r}
train_and_test %>% count(0 == capital_gain)
```	

Convertiremos este atributo en una variable booleana, que valdrá 0 si el capital_gain es menor que 100, y 1 en caso contrario.
TODO

## Análisis del atributo numérico  capital_loss

### Missing values o valores nulos
```{r}
train_and_test %>% filter(capital_loss %in% c("", "NA", "?")) %>% count()
```

### Valores fuera de rango
```{r}
train_and_test %>% count(0 > capital_loss)
```	

### Análisis de la distribución en intervalos
El 95.3% de la población no tiene capital loss
```{r}
percentage_piechart_continuous_attribute(train_and_test, "capital_loss", 3, 10, 10)
```

```{r}
train_and_test %>% count(0 == capital_loss)
```

## Análisis del atributo numérico  hours_per_week

### Missing values o valores nulos
No hay missing values
```{r}
train_and_test %>% filter(hours_per_week %in% c("", "NA", "?")) %>% count()
```


### Valores fuera de rango
No hay valores negativos
```{r}
train_and_test %>% count(0 > hours_per_week)
```	

### Análisis de la distribución en intervalos
Crearemos los intervalos:
- partime (0-20 horas)
- fulltime (20-40 horas)
- overtime (40-60 horas)
- more(+60 horas)
```{r}
# Split the values of hours_per_week into intervals of 20
convert_hours_to_categorical <- function(hours) {
  if (hours['hours_per_week'] <= 20) {
    return("partime")
  } else if (hours['hours_per_week'] <= 40) {
    return("fulltime")
  } else if (hours['hours_per_week'] <= 60) {
    return("overtime")
  } else {
    return("more")
  }
}

```

```{r}
# Add a column to train_and_test applying the function convert_hours_to_categorical to the column hours_per_week

# Convert the column hours_per_week to numerical
train_and_test$hours_per_week <- as.numeric(train_and_test$hours_per_week)

hours_per_week_categorical <- apply(train_and_test, 1, convert_hours_to_categorical)

train_and_test <- cbind(train_and_test, hours_per_week_categorical=hours_per_week_categorical)
```

Existe una clara mayoría de fulltime
```{r}
percentage_piechart(train_and_test, "hours_per_week_categorical", 5)
```	

# Eliminar missing values
De acuerdon con el análisis realizado, hay missing values en los atributos workclass, occupation y native_country.


| Atributo       	|  Missing values (#) 	|  Missing values (%) 	| Valor más común 	|
|----------------	|---------------------	|---------------------	|-----------------	|
| Workclass      	| 2799                	| 5.7 %               	| Private         	|
| Occupation     	| 2809                	| 5.8%                	| Prof-specialty  	|
| Native country 	| 857                 	| 1.8%                	| United-States   	|

```{r}
# Replace the '?' values in workclass column with 'Private'
train_and_test$workclass[train_and_test$workclass=="?"] <- "Private"
percentage_piechart(train_and_test, "workclass", 3.5)
```

```{r}
# Replace the '?' values in Occupation column with 'Prof-specialty'
train_and_test$occupation[train_and_test$occupation=="?"] <- "Prof-specialty"
percentage_piechart(train_and_test, "occupation", 3.5)
```

```{r}
# Replace the '?' values in native_country column with 'United-States'
train_and_test$native_country[train_and_test$native_country=="?"] <- "United-States"
percentage_piechart(train_and_test, "native_country", 3.5)
```

# Analizar outliers
Se han detectado entradas con valores extremos en el atributo age (Más de 80 años). Se eliminarán estas entradas.

```{r}
# Remove all the entries with age > 80
train_and_test <- subset(train_and_test, age < 80)

percentage_piechart_continuous_attribute(train_and_test, "age", 3, 10, 10)
```	

```{r}
dim(train_and_test)
```

# Analizar relaciones entre variables (Correlación)
TODO: Matriz de correlación
TODO: Dejar claro que education_num es redundante

# Transformación de variables
Ya hemos convertido hours_per_week en una variable categórica
Como se ha mostrado en el análisis, vamos a convertir capital_gain y capital_loss en variables categóricas

```{r}
# Determina si una instancia tiene capital_gain
has_capital_gain_function <- function(dataframe) {
  gain <- as.numeric(dataframe['capital_gain'])
  if(gain > 0) {
    return("capital_gain")
  } else {
    return("NO_capital_gain")
  }
}

has_capital_loss_function <- function(dataframe) {
  loss <- as.numeric(dataframe['capital_loss'])
  if(loss > 0) {
    return("capital_loss")
  } else {
    return("NO_capital_loss")
  }
}

```

```{r}
# Añadir una columna indicando si una instancia tiene o no capital_gain
train_and_test$capital_gain <- as.numeric(train_and_test$capital_gain)
has_capital_gain <- apply(train_and_test, 1, has_capital_gain_function) 
train_and_test <- cbind(train_and_test, has_capital_gain=has_capital_gain)

train_and_test$capital_loss <- as.numeric(train_and_test$capital_loss)
has_capital_loss <- apply(train_and_test, 1, has_capital_loss_function)
train_and_test <- cbind(train_and_test, has_capital_loss=has_capital_loss)

```	

```{r}
head(train_and_test)
```	

```{r}
# Creamos una función que aplique estos cambios a un dataframe
preprocessing <- function(dataframe) {
  # Convertir hours_per_week en categórico
  dataframe$hours_per_week <- as.numeric(dataframe$hours_per_week)
  hours_per_week_categorical <- apply(dataframe, 1, convert_hours_to_categorical)
  dataframe <- cbind(dataframe, hours_per_week_categorical=hours_per_week_categorical)

  # Reemplazar missing values en workclass
  dataframe$workclass[dataframe$workclass=="?"] <- "Private"

  # Reemplazar missing values en occupation
  dataframe$occupation[dataframe$occupation=="?"] <- "Prof-specialty"

  # Reemplazar missing values en native_country
  dataframe$native_country[dataframe$native_country=="?"] <- "United-States"

  # Eliminar outliers en age
  dataframe <- subset(dataframe, age < 80)

  # Convertir capital_gain en categórica
  dataframe$capital_gain <- as.numeric(dataframe$capital_gain)
  has_capital_gain <- apply(dataframe, 1, has_capital_gain_function) 
  dataframe <- cbind(dataframe, has_capital_gain=has_capital_gain)

  # Convertir capital_loss en categórica
  dataframe$capital_loss <- as.numeric(dataframe$capital_loss)
  has_capital_loss <- apply(dataframe, 1, has_capital_loss_function)
  dataframe <- cbind(dataframe, has_capital_loss=has_capital_loss)

  return(dataframe)
}	
```

Guardamos el dataset preprocesado como un archivo

```{r}
percentage_piechart(train_and_test, "has_capital_gain", 3.5)
```	

```{r}
percentage_piechart(train_and_test, "has_capital_loss", 3.5)

```	

```{r}
# write.csv(train_and_test, "dataset/train_and_test_preprocessed.data", row.names=FALSE)	
```	

```{r}
train_preprocessed <- preprocessing(train)
# write.csv(train_preprocessed, "dataset/train_preprocessed.data", row.names=FALSE)
```

```{r}
test_preprocessed <- preprocessing(test)
# write.csv(test_preprocessed, "dataset/test_preprocessed.data", row.names=FALSE)
```

TODO: Explicar que la normalización de los atributos numéricos se llevará a cabo cuando un algoritmo lo requiera (e.g., KNN)