
```{r}
install.packages(c("caTools","caret"), repos = "http://cran.us.r-project.org")
```

```{r}
set.seed(123)
library("caret")
library(corrplot)

```

```{r}
train_dataframe <- read.csv("dataset/train_preprocessed.data", sep=",", row.names=NULL, header=TRUE)

selected_attributes <- c("age", "fnlwgt", "workclass", "education", "marital_status", "occupation", "relationship", 
"race", "sex", "native_country", "hours_per_week_categorical", "has_capital_gain", "has_capital_loss", "target")

train_dataframe <- train_dataframe[selected_attributes]

names(train_dataframe) 
head(train_dataframe)

```

```{r}
train_x <- data.matrix(train_dataframe[,-ncol(train_dataframe)])
# Escalamos y normalizamos los datos

#Obtenemos los datos para el escalado a partir de los datos de entrenamiento
pp = preProcess(train_x, method = c("center", "scale"))

#Aplicamos el escalado a train y test
datos <- predict(pp, train_x)
```


### Resumen, media y desviación típica.

```{r}
summary(datos)
colMeans(datos) #medias
apply(datos,2,mean) #medias
apply(datos,2,sd) # desviaciones t?picas

```

### Matriz de covarianzas y matriz de correlación
```{r}
matriz_cov <- round(cov(datos),3)
corrplot(matriz_cov, method = 'color')

```



### Análisis de Componentes Principales sobre la matriz de Covarianzas
```{r}
cp<-princomp(~.,data=data.frame(datos),cor=FALSE,scores=T)
cp
names(cp)

```
Proporciona, b?sicamente las desviaciones t?picas de las componentes principales


### Desviacion típica, porcentaje de varianza explicada
Mostramos la varianza explicada de cada cp. Se puede observar que a partir de la 9º componente ya tenemos más de un 80% de varianza acumulada, por lo que tiene sentido usar sólo estas componentes para predicciones.
 
```{r}
summary(cp)

```



###Autovalores 
Los autovalores coinciden con la varianza de cada componente principal

```{r}
cp$sdev^2

```



###Representación gráfica de la varianza explicada

```{r}
plot(cp)

```

### Autovectores o matriz de cargas

Estos autovectores contienen los coeficientes de las combinaciones lineales que definen las componentes principales.


```{r}
cp$loadings
```



### Puntuaciones de las cp en cada uno de los casos

Puntuaciones (scores) o valores de las CP en cada observación o caso. Mostramos las primeras 4 instancias.

```{r}
round(predict(cp)[1:4,],3)
```


### Correlaciones entre las variables originales y las C.P.

Estas correlaciones nos pueden permitir interpretar las Componentes principales
```{r}
C=round(cor(datos,predict(cp)),3)
corrplot(C)

```



### Centros o Medias muestrales de las variables originales



```{r}
cp$center
colMeans(datos)

```

# Suponiendo que se consideran sólo las 2 primeras componentes principales

Matriz de correlaciones de cp con variables originales

```{r}
C=cor(datos,predict(cp)[,1:2])
C

```

# Puntuaciones y representación gráfica

Se representa la correlación de cada variable original con las dos primeras CP

```{r}


plot(C[,1],C[,2],pch=16,xlab="Primera C.P.",ylab="Segunda C.P.",xlim=c(-1.0,1.0),ylim=c(-1,1))
text( C[,1],C[,2], row.names(C), cex=0.7, pos=3, col="blue")
grid()
abline(h=0,v=0)


```







